臺灣桃園地方法院交通事件裁定
　　　　　　　　　　　　　　　　94年度交聲更(一)字第18號
原處分機關　交通部公路總局屏東監理站
異　議　人　甲○○
即受處分人
上列異議人即受處分人因違反道路交通管理處罰條例事件，對交
通部公路總局屏東監理站違反道路交通管理事件裁決書所為處分
（原處分案號：民國93年11月25日屏監違字第裁82─0000000 號
、屏監違字第裁82─216790號、屏監違字第裁82─0000000 號、
屏監違字第裁82─Ｄ1 Ａ661301號、屏監違字第裁82─Ｚ000000
00號、屏監違字第裁82─Ｚ00000000號），聲明異議，經臺灣屏
東地方法院於94年2 月23日，以93年度交聲字第232 號裁定後，
異議人不服，提起抗告，嗣經臺灣高等法院高雄分院於94年3 月
23日，以94年度交抗字第36號裁定撤銷原裁定發回臺灣屏東地方
法院後，臺灣屏東地方法院於94年6 月15日，以94年度交聲更字
第6 號裁定本件管轄錯誤，移送本院，本院更為裁定如下：
    主  文
異議駁回。
    理  由
一、原處分意旨略以：異議人即受處分人甲○○分別於：
（一）民國85年2 月20日15時某分許，駕駛車牌號碼ＷＡ—6866
      號自用小客車，在國道一號高速公路北向一七二公里處，
      因汽車駕駛人未領有駕駛執照駕車及汽車行駛於高速公路
      不遵管制之規定之違規，為內政部警政署國道公路警察局
      第三警察隊以內政部警政署公路警察局公警局字第0000
      000 號舉發違反道路交通管理事件通知單當場舉發。
（二）於85年10月14日16時25分，駕駛車牌號碼ＶＹ—9951號自
      用小客車，在國道一號高速公路，因行駛路肩（汽車行駛
      於高速公路不遵管制之規定）及汽車駕駛人未領有駕駛執
      照駕車之違規，為內政部警政署國道公路警察局第一隊以
      內政部警政署公路警察局公警局字第0000000 號舉發違
      反道路交通管理事件通知單當場舉發。
（三）於86年3 月30日4 時25分，駕駛車牌號碼ＶＹ—9951號自
      用小客車，在國道一號高速公路南向二一九公里處，因汽
      車駕駛人未領有駕駛執照駕車之違規，為內政部警政署國
      道公路警察局第三警察隊以內政部警政署公路警察局公警
      局字第0000000 號舉發違反道路交通管理事件通知單當
      場舉發。
（四）於91年8 月10日15時15分，駕駛車牌號碼Ｖ7 —4669號自
      用小貨車，在桃園縣中壢市○○路○ 段1416號前，因汽車
      駕駛人未領有駕駛執照駕車之違規，為桃園縣警察局交通
      隊中壢分隊以桃園縣警察局桃警局交字第Ｄ1 Ａ661301號
      舉發違反道路交通管理事件通知單當場舉發。
（五）於92年2 月3 日1 時5 分，駕駛車牌號碼ＢＣ—5382號自
      用小客貨車，在國道一號高速公路北向二三三公里處，因
      汽車駕駛人未領有駕駛執照駕車之違規，為內政部警政署
      國道公路警察局第四隊以內政部警政署國道公路警察局公
      警局交字第Ｚ00000000號舉發違反道路交通管理事件通知
      單當場舉發。
（六）於93年10月15日15時13分，駕駛車牌號碼Ｖ7 —4669號自
      用小貨車，在國道三號高速公路北向四六點五公里處，因
      汽車駕駛人未領有駕駛執照駕車之違規，為內政部警政署
      國道公路警察局第六隊以內政部警政署國道公路警察局公
      警局交字第Ｚ00000000號舉發違反道路交通管理事件通知
      單當場舉發。
（七）原處分機關爰依道路交通管理處罰條例第21條第1 項第1
      款、第33條第1 項之規定，分別裁決異議人罰鍰新臺幣
      18000 元、18000 元、12000 元、12000 元、12000 元、
      8400元，即合計裁處異議人罰鍰新臺幣80400 元。
二、異議意旨略謂：異議人之駕駛執照因前違規事件於79年1 月
    15日起經吊銷，吊銷期限應於80年1 月14日期滿，然因監理
    站電腦作業之疏失，誤將異議人之駕照吊銷期間載至99年1
    月14日止，致使異議人之權益嚴重受損，直至93年9 、10月
    間，異議人向屏東監理站提出聲明異議，始證實為監理站之
    疏失，為此，爰依法聲明異議，請求撤銷原處分並發還駕照
    云云。
三、按汽車駕駛人未領有駕駛執照駕車者，處新臺幣六千元以上
    一萬二千元以下罰鍰，並當場禁止其駕駛及扣留其車輛牌照
    ；又汽車行駛於高速公路或設站管制之道路，而不遵管制之
    規定者，處汽車駕駛人新臺幣三千元以上六千元以下罰鍰；
    道路交通管理處罰條例第21條第1 項第1 款、第33條第1 項
    分別定有明文。
四、經查：
（一）按受處分人滿不服第八條主管機關所為之處罰，得於接到
      裁決書之翌日起二十日內，向管轄地方法院聲明異議，道
      路交通管理處罰條例第87條第1 項定有明文。次按，依道
      路交通管理處罰條例第八十七條規定向管轄法院聲明異議
      之期間，自裁決送達之翌日起算，並得依法扣除在途期間
      ；又聲明異議案件之處理，除準用刑事訴訟法有關規定外
      ，依本辦法之規定處理之；道路交通案件處理辦法第12條
      、第4 條第1 項分別定有明文。再按，應於法定期間內為
      訴訟行為之人，其住所、居所或事務所不在法院所在地者
      ，計算該期間時，應扣除其在途之期間，刑事訴訟法第66
      條第1 項亦定有明文。查本件異議人甲○○係居住於桃園
      縣楊梅鎮○○○街98巷20號，而非居住於臺灣屏東地方法
      院之管轄區域，依法院訴訟當事人在途期間標準第4 條第
      1 項第3 款之規定，其在途期間為5 日，是異議人係於93
      年11月29日收受前開六件裁決書，有送達證書1 紙附卷可
      稽（附於臺灣屏東地方法院93年度交聲字第232 號卷「下
      稱屏院卷」第15頁），其聲明異議期間應加計在途期間5
      日，故其聲明異議狀於93年12月21日寄至交通部公路總局
      高雄區監理所屏東監理站，有該監理站總收發公文簽收單
      1 紙附卷可憑（附於屏院卷第24頁），尚未逾異議期間，
      本件異議人之聲明異議應屬合法，合先敘明。
（二）異議人於臺灣屏東地方法院94年1 月31日訊問時，對其於
      前揭各時、地駕車違規之事實均自承在卷，復有內政部警
      政署公路警察局公警局字第0000000 號舉發違反道路交
      通管理事件通知單（見屏院卷第14頁）、內政部警政署公
      路警察局公警局字第0000000 號舉發違反道路交通管理
      事件通知單（見屏院卷第13頁）、內政部警政署公路警察
      局公警局字第0000000 號舉發違反道路交通管理事件通
      知單（見屏院卷第14頁）、桃園縣警察局桃警局交字第Ｄ
      1 Ａ661301號舉發違反道路交通管理事件通知單（見屏院
      卷第13頁）、內政部警政署國道公路警察局公警局交字第
      Ｚ00 000000 號舉發違反道路交通管理事件通知單（見屏
      院卷第12頁）、內政部警政署國道公路警察局公警局交字
      第Ｚ00 000000 號舉發違反道路交通管理事件通知單（見
      屏院卷第12頁）各1 紙在卷足憑，基此，異議人前揭各次
      違規行為可以認定。
（三）異議人雖以前揭情詞置辯，惟本件異議人之普通自小客車
      駕駛執照係於76年1 月6 日考領，嗣經東港分局於78年12
      月21日，以東警分刑字第1792號吊銷處分書吊銷駕照（禁
      考1 年），交通部公路總局高雄區監理所屏東監理站於接
      到東港分局上開吊銷處分通知書後，爰依規定自79年1 月
      15日起逕行註銷異議人之駕駛執照等情，有交通部公路總
      局高雄區監理所屏東監理站94年1 月6 日高監屏字第0940
      000219號函在卷足憑（附於屏院卷第21頁），且交通部公
      路總局高雄區監理所前業將上開吊銷處分（禁考1 年）通
      知異議人，亦有該監理所處理違反道路交通管理事件註銷
      駕駛執照處分書通知書1 份在卷可參（附於屏院卷第23頁
      ），可見異議人就其之普通自小客車駕駛執照自79年1 月
      15日起遭註銷並禁考1 年一節，應屬知悉甚詳。另本件禁
      考年限固應為1 年，為原電腦紀錄異議人禁考迄日為99年
      12月31日，與事實有所不符，惟交通部公路總局高雄區監
      理所屏東監理站業已於91年12月25日修正禁考年限至80年
      1 月14日，復有交通部公路總局高雄區監理所屏東監理站
      前揭函在卷可稽。而異議人既非不得而知，其之普通自小
      客車駕駛執照自79年1 月15日起遭註銷並禁考1 年，然其
      之駕駛執照經吊銷後，其迄未重新考領駕駛執照，亦未於
      交通部公路總局高雄區監理所屏東監理站91年12月25日修
      正禁考年限前，向相關監理機關主張其考領駕駛執照之資
      格受到錯誤之限制，況據異議人所陳，其直至90年間始察
      覺其禁考期間經誤登，惟依前述異議人自85年間起，即有
      無照駕車之違規紀錄，則堪認異議人具有無照違規駕車之
      主觀故意甚明。末查，汽車駕駛執照為駕駛汽車之許可憑
      證，駕駛執照經吊銷者，即屬未領有駕駛執照，依規自不
      得駕車，倘駕駛人欲駕駛車輛乃需重行考領駕駛執照始可
      ，且駕駛執照之吊銷與吊扣不同，駕駛執照經吊扣者，於
      吊扣期間經過後，駕駛執照即行恢復其效力；而駕駛執照
      經吊銷者，並無所謂吊銷期間之問題，經吊銷之駕駛執照
      即無恢復效力之可言。異議人雖於臺灣屏東地方法院94年
      1 月31日訊問時爭執其駕照之吊銷期間為1 年，因監理機
      關電腦作業疏失，誤將其駕照吊銷20年云云，惟駕駛執照
      經吊銷者，並無所謂吊銷期間之問題，異議人認其駕照之
      吊銷期間為1 年，容有誤會。從而，異議人上開所辯，委
      無足採為其有利之認定。
（四）至上開交通部公路總局高雄區監理所屏東監理站電腦紀錄
      異議人禁考期限有誤一情，是否影響異議人之權益，而致
      其受有損害，此乃應由異議人另循其他法律途徑救濟，尚
      不得據之為本件異議人得以免責之事由，併此敘明。
（五）綜上，異議人有前揭各次之違規行為明確，原處分機關分
      別各依道路交通管理處罰條例第21條第1 項第1 款、第33
      條第1 項規定，對異議人合計裁處罰鍰新臺幣80400 元之
      處分，於法並無違誤或不當之處，異議意旨求為撤銷原裁
      決，非有理由，應予駁回。
據上論斷，應依道路交通管理處罰條例第87條第2 項，道路交通
案件處理辦法第19條，裁定如主文。
中　　華　　民　　國　　94　　年　　9 　　月　　6 　　日
                                臺灣桃園地方法院交通法庭
                                  　　法  官  王  美  玲
以上正本證明與原本無異。
如不服本裁定，應於裁定送達後5 日內向本院提出抗告狀。
                                      書記官  張  子  涵
中　　華　　民　　國　　94　　年　　9 　　月　　6 　　日
